臺灣高雄地方法院刑事判決　　　　　　　 94年度訴字第990號
公　訴　人　臺灣高雄地方法院檢察署檢察官
被　　　告　乙○○　男　39歲.
上列被告因毒品危害防制條例案件，經檢察官提起公訴（94年度
毒偵字第102 號），嗣被告就被訴事實為有罪之陳述，並聽取當
事人之意見後，本院合議庭裁定改依簡式審判程序由受命法官獨
任進行審判程序，並判決如下：
    主  文
乙○○連續施用第一級毒品，累犯，處有期徒刑壹年；扣案之第
一級毒品海洛因壹包（驗後淨重零點零壹公克，空包裝重零點貳
陸公克），沒收銷燬之。又施用第二級毒品，累犯，處有期徒刑
肆月。應執行有期徒刑壹年貳月；扣案之第一級毒品海洛因壹包
（驗後淨重零點零壹公克，空包裝重零點貳陸公克），沒收銷燬
之。
    事  實
一、乙○○前於民國81年及82年間分別因竊盜及違反肅清煙毒條
    例案件，經本院各判處有期徒刑9 月及3 年4 月確定，並定
    應執行之刑為有期徒刑3 年10月確定，於83年10月21日縮短
    刑期假釋出獄，嗣於假釋期間之85年間復因違反肅清煙毒條
    例案件，經本院判處有期徒刑3 年8 月確定，並撤銷假釋，
    與上開殘刑合併執行，於88年5 月6 日縮短刑期假釋出獄後
    ，再經撤銷假釋，應執行殘刑有期徒刑2 年4 月4 日，甫於
    92年10月23日縮刑期滿執行完畢。
二、又因施用毒品案件，經本院裁定送觀察、勒戒後，認有繼續
    施用毒品之傾向，復由本院以90年度毒聲字第1725號裁定施
    以強制戒治，嗣於90年8 月23日經裁定停止戒治付保護管束
    而釋放，並於91年4 月2 日保護管束期滿執行完畢，而由臺
    灣高雄地方法院檢察署檢察官以91年度戒毒偵字第313 號不
    起訴處分確定。
三、詎乙○○仍不知悔改，於前開觀察、勒戒及強制戒治執行完
    畢釋放後5 年內，分別基於施用第一級毒品海洛因及第二級
    毒品甲基安非他命之概括犯意，自93年9 月初某日起至同年
    月15日下午某時許，在高雄縣美濃鎮○○路379 巷20號住處
    內，有時候半天即施用1 次，有時候1 、2 日施用1 次不等
    ，並以海洛因摻水加入針筒注射或摻入香煙施用之方式，連
    續施用第一級毒品海洛因多次，並於93年9 月15日下午某時
    許，在前開住處，以鋁箔紙燒烤之方式，施用第一級毒品甲
    基安非他命1 次。嗣於93年9 月16日21時20分許，在高雄縣
    美濃鎮○○里○○路加油站前查獲，經其同意採集尿液送驗
    ，並扣得海洛因1 包（驗後淨重0 點01公克，空包裝重0 點
    26公克），始悉上情。
四、案經高雄縣政府警察局旗山分局報請臺灣高雄地方法院檢察
    署檢察官偵查起訴。
    理  由
壹、程序方面：
一、按除被告所犯為死刑、無期徒刑、最輕本刑為三年以上有期
    徒刑之罪或高等法院管轄第一審案件者外，於法院行準備程
    序進行中，被告先就被訴事實為有罪之陳述時，審判長得告
    知被告簡式審判程序之旨，並聽取當事人、代理人、辯護人
    及輔佐人之意見後，裁定進行簡式審判程序；且受命法官行
    準備程序，與法院或審判長有同一之權限；又簡式審判程序
    之證據調查，不受刑事訴訟法第159 條第1 項、第161 條之
    2 、第161 條之3 、第163 條之2 及第164 條至第170 條規
    定之限制，刑事訴訟法第273 條之1 第1 項、第279 條第2
    項前段、第273 條之2 分別定有明文。
二、查本件被告乙○○所犯為死刑、無期徒刑、最輕本刑為三年
    以上有期徒刑以外之罪，且非高等法院管轄第一審之案件，
    其於準備程序中就前揭被訴事實為有罪之陳述，經法官告知
    簡式審判程序之旨，並聽取公訴人及被告之意見後，本院認
    無不得或不宜改依簡式審判程序進行之處，爰依前揭規定，
    經本院合議庭裁定由受命法官獨任進行簡式審判程序，核先
    敘明。
貳、實體方面
一、上揭事實，訊據被告乙○○於本院審理中坦承不諱，且查：
（一）被告於93年9 月16日，為警採集尿液並經送驗結果，呈嗎
      啡及甲基安非他命陽性反應之事實；有高雄縣衛生局93年
      10月14日93煙檢字第2368號煙毒尿液檢驗成績書（嫌疑人
      尿液對照表，尿液編號243 號）1 紙在卷可稽，扣案之白
      色粉末1 包（驗後淨重0 點01公克，空包裝重0 點26公克
      ），經送法務部調查局送驗結果，確為第一級毒品海洛因
      ，此有該局93年11月26日調科壹字第220018550 號鑑定通
      知書1 紙在卷足稽，核均與被告自白相符，堪予採為論罪
      之證據，被告犯行洵堪認定。
（二）被告因施用毒品案件，經本院裁定送觀察、勒戒後，認有
      繼續施用毒品之傾向，復由本院以90年度毒聲字第1725號
      裁定施以強制戒治，嗣於90年8 月23日經裁定停止戒治付
      保護管束而釋放，並於91年4 月2 日保護管束期滿執行完
      畢，而由臺灣高雄地方法院檢察署檢察官以91年度戒毒偵
      字第313 號不起訴處分確定，有前開不起訴處分書、臺灣
      高等法院被告全國前案紀錄表及臺灣高雄地方法院檢察署
      被告刑案資料查註紀錄表各1 份在卷可稽，其於執行強制
      戒治完畢釋放後，5 年內再犯毒品危害防制條例第10條第
      1 項、第2 項之施用第一級、第二級毒品犯行，所為與毒
      品危害防制條例第23條第2 項之規定相符，依法即應予論
      科。
二、按海洛因、甲基安非他命，係毒品危害防制條例第2 條第2
    項第1 款、第2 款所稱之第一級、第二級毒品，故核被告所
    為，係犯該條例第10條第1 項、第2 項之施用第一級、第二
    級毒品罪。被告持有第一級、第二級毒品海洛因及甲基安非
    他命，進而施用，其前後持有之低度行為均應為施用之高度
    行為所吸收，不另論罪。被告先後多次施用第一級毒品海洛
    因之犯行，時間緊接，方法相同，觸犯構成要件相同之罪名
    ，顯係基於概括犯意為之，依連續犯規定論以一罪，並依法
    加重其刑。查被告前於81年及82年間分別因竊盜及違反肅清
    煙毒條例案件，經本院各判處有期徒刑9 月及3 年4 月確定
    ，並定應執行之刑為有期徒刑3 年10月確定，於83年10月21
    日縮短刑期假釋出獄，嗣於假釋期間之85年間復因違反肅清
    煙毒條例案件，經本院判處有期徒刑3 年8 月確定，並撤銷
    假釋，與上開殘刑合併執行，於88年5 月6 日縮短刑期假釋
    出獄後，再經撤銷假釋，應執行殘刑有期徒刑2 年4 月4 日
    ，甫於92年10月23日縮刑期滿執行完畢，5 年以內再犯本件
    有期徒刑以上之罪，為累犯，均應依法加重其刑，施用第一
    級毒品犯行部分，併遞加之。又被告所犯上開2 罪間，犯意
    各別、行為互殊，觸犯構成要件相異之罪名，自應分論併罰
    。爰審酌被告經觀察、勒戒及強制戒治後，尚未能戒絕毒癮
    ，足證前開保安處分措施實難矯治其惡性，其再次施用第一
    級毒品海洛因及第二級毒品甲基安非他命而觸法，顯見其無
    悔改之意，意志不堅，一犯再犯，有失政府制定毒品危害防
    制條例之立法美意，本不宜寬貸，惟念其施用毒品乃自戕一
    己之身體健康，尚未害及他人，所生危害非大，且犯後坦承
    態度等一切情狀，並分別量處如主文所示之刑，並定期應執
    行之刑，以資懲儆。
三、至扣案之白色粉末1 包（驗後淨重0 點01公克，空包裝重0
    點26公克，因海洛因毒品附著於包裝上剝離不易，應將包裝
    之整體視為海洛因毒品），確為第一級毒品海洛因，有前開
    鑑定通知書在卷可稽，且為本件被告施用第一級毒品海洛因
    所用之毒品，此經被告於警詢中供承無訛，應依毒品危害防
    制條例第18條第1 項前段規定，不問屬於犯人與否，均沒收
    銷燬之；而送驗時所耗損之毒品既已滅失，爰不另為沒收銷
    燬之諭知，附此敘明。
據上論斷，應依刑事訴訟法第273 條之1 第1 項、第299 條第1
項前段，毒品危害防制條例第10條第1 項、第2 項、第18條第1
項前段，刑法第11條、第56條、第47條、第51條第5 款，判決如
主文。
本案經檢察官甲○○到庭執行職務。
中　　華　　民　　國　　94　　年　　5 　　月　　20　　日
                  刑事第九庭    法　官  陳筱蓉
以上正本證明與原本無異。
如不服本判決，應於收受送達後10日內向本院提出上訴書狀。
中　　華　　民　　國　　94　　年　　5 　　月　　23　　日
　　　　　　　　　　　　        書記官  梁瑜玲
附錄本案論罪科刑法條全文：
施用第一級毒品者，處六月以上五年以下有期徒刑。
施用第二級毒品者，處三年以下有期徒刑。
